臺灣高等法院高雄分院刑事判決
111年度金上訴字第95號
                                   111年度上易字第132號
上  訴  人  
即  被  告  呂昭賢


選任辯護人  嚴庚辰律師
            江立偉律師
            柯漢威律師
上  訴  人  
即  被  告  黃惠彬



上列被告因恐嚇取財等案件，不服臺灣橋頭地方法院109年度易
字第195號、第252號，中華民國110年12月8日第一審判決（起訴
案號：臺灣橋頭地方檢察署108年度偵字第11038號、第11039號
、第11686號、109年度偵字第958號；追加起訴案號：109年度偵
字第7668號、第7888號），提起上訴，本院判決如下：
    主  文
原判決關於甲○○、丙○○如（原判決）附表編號⒉、⒊、⒋、⒌所示
故買贓物部分，及有期徒刑得易科罰金部分之定應執行刑均撤銷
。
甲○○共同犯（本判決）附表之1編號㈡、編號㈢所示故買贓物罪，
均累犯，各諭知如其項下主文欄所示之罪刑。
丙○○共同犯（本判決）附表之1編號㈡、編號㈢所示故買贓物罪，
各諭知如其項下主文欄所示之罪刑。
其他上訴駁回。
甲○○上開經撤銷改判部分（即附表之1編號㈡、編號㈢）諭知之刑
，與駁回上訴部分經諭知得易科罰金有期徒刑部分（即附表之1
編號㈠、編號㈣、附表之2編號㈥）所處之刑，應執行有期徒刑拾
月，如易科罰金，以新臺幣壹仟元折算壹日。
丙○○上開經撤銷改判部分（即附表之1編號㈡、編號㈢）諭知之刑
，與駁回上訴部分經諭知得易科罰金有期徒刑部分（即附表之1
編號㈣、附表之2編號㈥）所處之刑，應執行有期徒刑捌月，如易
科罰金，以新臺幣壹仟元折算壹日。
    事  實
一、甲○○與王孝忠（原審法院通緝中）2人共同意圖為自己不法
    所有，基於故買贓物之犯意聯絡，於附表之1編號㈠所示之
    時間、地點，向不詳之人故買鴿主謝南港遭竊之賽鴿後，又
    基於恐嚇取財之犯意聯絡及行為分擔，對鴿主謝南港實行恐
    嚇取財行為得逞如附表之2編號㈠所示。甲○○、王孝忠復與
    丙○○共同基於故買贓物之犯意聯絡，向不詳之人故買鴿主胡
    朝文、謝宗憲、蕭容陣、黃崇沛、乙○○遭竊之賽鴿如附表
    之1編號㈡、㈢、㈣所示。又基於意圖為自己不法所有而恐嚇取
    財及隱匿犯罪所得所在之一般洗錢犯意聯絡及行為分擔，先
    由甲○○以不詳方式取得蔡嘉哲（所涉恐嚇取財案件，已經臺
    灣嘉義地方法院以109年度易字第227號有罪判決確定）申設
    之彰化商業銀行（下稱彰化銀行）帳號00000000000000號帳
    戶、中華郵政股份有限公司（下稱郵局）帳號000000000000
    00號帳戶之後，分別向胡朝文、謝宗憲、蕭容陣、黃崇沛實
    行恐嚇取財，並利用人頭帳戶作為向其等取款之工具以製造
    金流斷點得逞各如附表之2編號㈡、㈢、㈣、㈤所示以外；復基
    於意圖為自己不法所有而恐嚇取財之犯意聯絡及行為分擔，
    對乙○○實行恐嚇取財不遂並為警查獲如附表之2編號㈥所示
    。
二、案經謝宗憲訴由屏東縣政府警察局恆春分局，謝南港、蕭容
    陣訴由高雄市政府警察局岡山分局，報告臺灣橋頭地方檢察
    署檢察官偵查起訴及追加起訴。
    理  由
壹、證據能力部分
一、供述證據
　　按被告以外之人於審判外之陳述，雖不符刑事訴訟法第159
    條之1至之4之規定，然經當事人於審判程序同意作為證據，
    法院審酌該言詞陳述或書面陳述作成時之情況，認為適當者
    ，亦得為證據，刑事訴訟法第159條之5第1項定有明文。本
    判決後開引用具有傳聞證據性質之證據資料，已經檢察官、
    上訴人即被告甲○○、丙○○及甲○○之辯護人於審理期日同意為
    證據使用，是其縱無刑事訴訟法第159條之1至第159條之4或
    其他傳聞法則例外之情形，亦經本院審酌該證據作成之情況
    ，既無違法取得情事，復無證明力明顯過低等情形，以得供
    做法院判斷事實之依據為適當，認為均有證據能力，得為證
    據。
二、非供述證據
　　卷附採證照片係以機械方式，利用光學物理及數位顯像原理
    留存並呈現之影像，非經人之觀察、記憶輾轉表述所得，不
    具供述證據之性質，無「傳聞證據排除法則」之適用，依其
    內容及客觀呈現狀態，復無證據可認有何偽造、變造或違法
    取得情事，並與公訴意旨指述之事實有關聯性，應認有證據
    能力。
貳、實體部分
一、認定犯罪事實所憑之證據及理由
  ㈠附表之1、附表之2編號㈡至㈥部分
    訊據被告甲○○、丙○○於本院審理時，對其所參與部分之附表
    之1、附表之2編號㈡至㈥部分坦承不諱（本院卷㈠第228頁、
    第233頁、第234頁、第242頁、第246頁、第247頁、第351頁
    ），並彼此就對方參與之情節證述明確，核與同案被告王孝
    忠於警詢及偵查時證述（警卷㈢第95頁至第114頁、他字卷第
    207頁至第208頁、偵緝卷第47頁至第48頁）、證人即告訴人
    謝南港於警詢時證述（警卷㈠第235頁至第238頁、第245頁至
    第248頁）、證人即被害人胡朝文於警詢時證述（警卷㈠第29
    3頁至第296頁）、證人即告訴人謝宗憲於警詢時證述（警卷
    ㈠第297頁至第300 頁）、證人即告訴人蕭容陣於警詢時證述
    （警卷㈠第301頁至第304頁）、證人即被害人黃崇沛於警詢
    時證述（警卷㈠第287頁至第290頁）、證人即被害人乙○○於
    警詢及偵訊時證述（警卷㈣第47頁至第51頁、第53頁至第55
    頁、偵卷㈤第79頁至第81頁、第153頁至第155頁）之情節相
    符，並有附表一之2編號㈠所示車牌號碼000-0000號自用小客
    車之蒐證照片（警卷㈠第242頁至第243頁）、附表之2編號㈡
    、㈢部分之臺灣橋頭地方法院108年度聲監字第232號通訊監
    察書（原審卷㈠第195頁至第197頁）、被告甲○○以門號00000
    00000號聯繫被害人胡朝文、告訴人謝宗憲之通訊監察譯文
    （警卷㈢第687頁）、提款監視器影像截圖（他字卷第181頁
    至第182頁）、郵局108年6月17日儲字第1080136395號函暨
    所附帳號00000000000000號帳戶之開戶資料、108年5月9日
    至同年月16日登入網路郵局IP位置、歷史交易明細（警卷㈢
    第633頁至第638頁）、附表之2編號㈣、㈤部分之王孝忠以門
    號0000000000號聯繫告訴人蕭容陣、被害人黃崇沛之通訊監
    察譯文（警卷㈢第689頁）、提款監視器影像截圖（他字卷第
    183頁至第184頁）、彰化銀行108年6月18日彰作管字第1082
    0004082號函暨所附帳號00000000000000號帳戶之開戶資料
    、108年5月9日至同年月16日登入網路郵局IP位置、歷史交
    易明細（警卷㈢第663頁至第675頁）、附表之2編號㈥之臺灣
    橋頭地方法院108年度聲監續字第453號通訊監察書（偵卷㈤
    第311頁至第313頁）、被告甲○○以門號0000000000號聯繫被
    害人乙○○之通訊監察譯文（偵卷㈤第315 頁）、臺灣橋頭地
    方法院108年聲監續字第458號通訊監察書（偵卷㈤第317頁至
    319頁）、王孝忠以門號0000000000號聯繫被害人乙○○之通
    訊監察譯文（偵卷㈤第321頁至第322頁）、被告丙○○持用門
    號0000000000號於108年9月7日至同年月10日之通聯紀錄（
    含基地台位置）（偵卷㈤第95頁至第96頁）、被害人乙○○於1
    08年9月7日至同年月10日之通聯紀錄（偵卷㈤第97頁至第99
    頁、第157頁）、贓物認領保管單（警卷㈣第75頁）、被害人
    乙○○所抄寫贖金匯款帳號之紙條翻拍照片（警卷㈣第81頁）
    、面交贖金現場照片（警卷㈣第83頁至第85頁）、車輛詳細
    資料報表（警卷㈣第97頁）、恆春分局車城分駐所108年9月1
    0日偵查報告（警卷㈣第7頁至第11頁）各1份在卷可稽，復有
    附表編號⒈、⒉、、、所示之物扣案可證（見臺灣橋頭地
    方法院108年度聲搜字第587號搜索票、高雄市政府警察局仁
    武分局搜索扣押筆錄、扣押物品目錄表、扣押物品收據、扣
    押物品照片〈警卷㈠第35頁至第43頁〉、屏東縣政府警察局恆
    春分局搜索扣押筆錄、扣押物品目錄表、扣押物品收據、扣
    押物品照片〈警卷㈣第63頁至第73頁、第77頁至第81頁〉各1 
    份），足認被告甲○○及丙○○前開自白與事實相符，堪以採信
    。
　㈡附表之2編號㈠部分
    訊據被告甲○○就附表之2編號㈠所示犯行雖否認其所為係恐
    嚇取財，並於本院審理時仍執在原審所述之陳詞而辯稱：伊
    與王孝忠向謝南港說我們幫忙送鴿子回來，如該鴿子繼續參
    加比賽並獲得獎金，請他加減包紅包給我們，是他自己包紅
    包給我們，我們並沒有恐嚇取財云云。經查：
  ⒈被告甲○○與王孝忠於107年11月4日7時至同日15時48分間某時
    ，在屏東縣○○鄉（下稱○○○），向不詳之人購買告訴人謝南
    港所有遭竊取之賽鴿1隻後，隨即將載有持用門號之紙條綁
    於該賽鴿腳環上後放飛，以暗示告訴人謝南港應主動聯繫。
    嗣因未獲告訴人謝南港聯繫，被告甲○○及王孝忠遂依該賽鴿
    腳環上所得之鴿主資訊，駕駛車牌號碼000-0000號自用小客
    車，於同年月6日12時許，前往告訴人謝南港位於高雄市○○
    區之鴿舍（地址詳卷），經雙方對話後，告訴人謝南港即交
    付現金新臺幣（下同）36,000元予被告甲○○及王孝忠等事實
    ，業據被告甲○○於供述不諱，並經同案被告王孝忠於警詢及
    偵查中陳述（警卷㈠第18頁、偵卷㈡第19頁至第20頁）、證人
    即告訴人謝南港於警詢時證述明確（警卷㈠第235頁至第238
    頁、第245頁至第248頁），並有車牌號碼000-0000號自用小
    客車照片（警卷㈠第242頁至第243 頁）在卷可稽，堪予認定
    。
  ⒉被告甲○○及王孝忠於前揭時、地對告訴人謝南港實行恐嚇取
    財行為一節，已據告訴人謝南港證稱：伊的鴿子於107年11
    月4日7時參加訓飛後，至同日15時48分許返回鴿舍，伊發現
    該鴿腳環上有1張寫有1個行動電話門號的標籤紙，伊因而警
    覺到鴿子在途中有遭人捕獲後放飛，歹徒想要藉此向伊勒索
    贖金，伊故意不打電話想看歹徒會不會登門來索討贖金，結
    果於107年11月6日12時許，甲○○及王孝忠駕駛一輛黑色賓士
    車來伊的鴿舍，向伊表明他們幫伊放回伊在小琉球的鴿子，
    要索取走路工贖金，並說他們向別人收購此鴿已經花了3萬
    元，要伊不要讓他們虧到錢，伊想說他們已經找上門了，不
    給錢一定會遭他們騷擾、恐嚇及報復，我們在明他們在暗，
    也不敢向警方報案，所以當場包了現金36,000元給他們，他
    們才開車離去，如果不給錢，鴿子會遭殺害或破壞腳環，無
    法參加後續比賽，損失甚鉅等語（警卷㈠第235頁至第238頁
    、第245頁至第248頁）。核與王孝忠於警詢時稱：伊跟甲○○
    將在○○○碼頭收的賽鴿1隻放飛，並依該鴿腳環上的資料找到
    謝南港的鴿舍位置，就到位於高雄市○○區查埔的鴿舍向謝南
    港恐嚇取得現金36,000元等語（警卷㈢第107頁）之情節相符
    ，足徵告訴人謝南港指訴遭被告甲○○、王孝忠以上開話語要
    求付款等情，確有其事。
  ⒊按刑法第346條第1項恐嚇取財罪之構成，其以不法之惡害通
    知達到於被害人，並足使其心生畏懼而交付財物即為已足，
    至其惡害通知之方式，原不限於以明示或暗示為之。蓋以人
    民有免於恐懼之自由乃向來被認為係憲法第23條所保障之基
    本權，並為刑法所定以恐嚇為內容相關犯罪所保護之法益。
    然恐懼的最大來源之一，莫過於對自己生命、身體、自由或
    財產安全處於隨時可能遭受未知之侵害或剥奪而無法自主支
    配之不自由狀態。本件被告甲○○用為向謝南港索討財物之賽
    鴿，依其物之性質原本即屬在天空、野外自由飛行、不受拘
    束為主要活動方式之禽鳥，一般飼養之人擁有其物之方式，
    即在利用其較強的飛翔力和歸巢能力等特性，即便放出任令
    在計畫之路線及範圍內飛行，而對該物之有形管領能力處於
    相對薄弱之狀態，然因掌握其歸巢生物天性及能力以為連繫
    ，客觀上即仍未脫離鴿主之實力支配及管領力而排除他人之
    支配。惟被告等人在寫有自己電話號碼之紙條綁繫在該賽鴿
    腳環後放回，客觀上顯可令鴿主知悉有未知之人已經具備介
    入及中斷其連繫關係，進而取代其對該物之支配的事實及能
    力，並隨時可能再次威脅、甚至侵害其所有權之狀態，自為
    被告於行為時所明知者。而抓取他人賽鴿乃犯罪之行為，其
    行為人刻意隱密為之尚唯恐不及，原無輕易令他人知悉之理
    ，乃依被告說詞，以其與盜鴿者之關係不僅能取得遭擄獲之
    賽鴿，猶係在與鴿主謝南港全不相識之情形下，挺身而出，
    並甘冒求償無門之風險而出面處理，遑論依其所稱先行墊付
    之金額猶高達新臺幣3萬元之譜，凡此說法不僅與常理迥異
    ，猶非用為使人真正相信其內容之說詞，足徵被告與王孝忠
    2人親自登門並執如此說詞向謝南港告知之真意，其目的即
    在令謝南港知悉並展現自己具備介入支配並取走謝南港在外
    飛行賽鴿之能力，並藉以使謝南港心生畏懼而交付高達36,0
    00元之「紅包」。是被告甲○○辯稱係謝南港自願付給云云，
    顯係飾卸之詞，不足採信。其意圖為自己不法所有，以上開
    恐嚇危害財產安全之事使鴿主謝南港因心生畏懼而交付財物
    之行為，即堪認定。
  ㈢綜上所述，被告甲○○、丙○○前揭犯罪事證均已明確，犯行堪
    予認定，均應依法論科。
二、論罪部分
　㈠新舊法比較
　　被告甲○○、丙○○為本案犯行後，刑法第346條於108年12月25
    日修正公布，同年月27日生效施行。依修正後規定僅按刑法
    施行法第1條之1第2項本文規定，將罰金數額修正提高30倍
    ，以符合法律明確性，並使刑法分則各罪罰金數額具備內在
    邏輯之一致性，其適用結果與修正前相同，對於被告2人不
    生有利或不利之效果，並非法律變更刑度之條文，自無庸為
    新舊法比較，應逕行適用修正後新法之規定。
　㈡成立之罪名及罪數　
　⒈核被告甲○○所為：
　　⑴就附表之1編號㈠、編號㈡（含故買分屬胡朝文、謝宗憲二
      人所有之失竊物）、編號㈢（含故買分屬蕭容陣、黃崇沛
      二人所有之失竊物）、編號㈣之行為，均係犯刑法第349條
      第1項之故買贓物罪。
　　⑵就附表之2編號㈠之行為，係犯刑法第346條第1項之恐嚇取
      財罪。
　　⑶就附表之2編號㈡、㈢、㈣、㈤所為，均係犯刑法第346條第1
      項之恐嚇取財罪、洗錢防制法第14條第1項之一般洗錢罪
      。
　　⑷就附表之2編號㈥之行為，係犯刑法第346條第3項、第1項
      之恐嚇取財未遂罪。
　⒉核被告丙○○所為：　　
　　⑴就附表之1編號㈡（含故買分屬胡朝文、謝宗憲二人所有之
      失竊物）、編號㈢（含故買分屬蕭容陣、黃崇沛二人所有
      之失竊物）、編號㈣之行為，均係犯刑法第349條第1項之
      故買贓物罪。
　　⑵就附表之2編號㈡、㈢、㈣、㈤所為，均係犯刑法第346條第1
      項之恐嚇取財罪、洗錢防制法第14條第1項之一般洗錢罪
      。
　　⑶就附表之2編號㈥之行為，係犯刑法第346條第3項、第1項
      之恐嚇取財未遂罪。　
　⒊罪責態樣及罪數：
　　⑴被告甲○○就附表之1編號㈠、附表之2編號㈠所示犯行，與
      王孝忠有犯意聯絡及行為分擔；被告甲○○、丙○○與王孝忠
      3人就附表之1編號㈡、㈢、㈣、附表之2編號㈡、㈢、㈣、㈤、
      ㈥所示犯行，彼此間均有犯意聯絡及行為分擔，均為共同
      正犯。
　　⑵被告甲○○、丙○○如附表之1編號㈡所示故買分屬胡朝文、謝
      宗憲二人所有之失竊物，及附表之1編號㈢所示故買分屬
      蕭容陣、黃崇沛二人所有之失竊物，各編號均係以一行為
      故買二被害人遭竊之贓物而觸犯二罪名、侵害二法益，均
      應依刑法第55條前段想像競合犯之例，從其一處斷。又被
      告甲○○、丙○○如附表之2編號㈡、㈢、㈣、㈤所示，各編號均
      係以一行為而觸犯恐嚇取財及一般洗錢罪二罪，並侵害二
      法益，亦均應依刑法第55條前段想像競合犯之例，各從一
      重之一般洗錢罪處斷。　
　　⑶按刑罰法規所規定各該特定犯罪，除有原已集合多數犯行
      為構成要件行為態樣或其他特別規定者外，行為人主觀上
      僅須具備對於法條規定各該構成要件之「認識」及「意欲
      」（即構成要件之「知」與「欲」），其主觀不法構成要
      件即已該當，至其動機或在個案中誘發多次行為之共同主
      觀意向聯繫（如概括、整體犯意等）為何，要非所問。被
      告甲○○就所犯附表之1編號㈠、㈡、㈢、㈣之故買贓物罪、附
      表之2編號㈠之恐嚇取財罪、附表之2編號㈡、㈢、㈣、㈤之
      一般洗錢罪、附表之2編號㈥之恐嚇取財未遂罪；被告丙○○就所犯附表之1編號㈡、㈢、㈣之故買贓物罪、附表之2編
      號㈡、㈢、㈣、㈤之一般洗錢罪、附表之2編號㈥之恐嚇取財
      未遂罪等犯行，既均具備完整並可獨立區隔之主、客觀不
      法構成要件，應各自成立並論以數罪而分論併罰之。被告
      甲○○及其辯護人、被告丙○○雖辯稱各犯行應成立接續犯或
      想像競合犯云云，依前開說明要與客觀事實及要件尚有未
      合，並與95年7月1日修正施行前刑法第55條後段牽連犯之
      規定經刪除後，其原本具備方法、目的或原因、結果關係
      之數犯行即應回歸成立數罪並分論併罰之立法本旨不符，
      不足採取。
　⒋補充說明部分
　　公訴意旨於起訴書雖未提及被告甲○○、丙○○如附表之2編號
    ㈡至㈤所犯一般洗錢罪，然此部分與業經起訴並經原審及本院
    均認為有罪之恐嚇取財犯行部分，有想像競合犯之裁判上一
    罪關係，自為起訴效力所及，並經告知此部分罪名而保障其
    攻擊防禦之機會，自應由本院依法審理判決，附此敘明。　
    　　
  ㈢刑之加重減輕
  ⒈加重部分
　　被告甲○○前因公共危險案件，經臺灣嘉義地方法院107年度
    嘉交簡字第230號判處有期徒刑2月確定，於107年8月27日易
    科罰金執行完畢，有臺灣高等法院被告前案紀錄表1份在卷
    可稽，是其前受有期徒刑執行完畢後，5年內故意再犯附表
    之1、附表之2所示各罪，均為累犯，依刑法第47條第1項規
    定及司法院大法官釋字第775號解釋意旨，審酌其所犯前案
    為故意犯罪、易科罰金執行完畢、本案係在前案執行完畢計
    算之5年以內期間甫開始進行即再犯等情，足徵其前案犯罪
    經執行結果，全然不足以矯正其主觀上之特別惡性，應認為
    縱加重法定最低本刑，亦無悖憲法罪刑相當原則而有過苛之
    虞，爰均予以加重其刑。又刑法第47條第1項關於累犯之成
    立要件乃法律所明定，其要件一經構成即應成立累犯，要不
    因是否另有依前引大法官解釋意旨致不予加重其刑而有異，
    前開大法官解釋文意亦無所謂將本案與前案罪名或罪質不同
    之情形排除於前開條文適用之範圍，是被告甲○○之辯護人於
    本院審理中經闡明後，仍以前引大法官解釋為據，辯稱被告
    甲○○不成立累犯（本院卷㈠第380頁）且不適用加重之情形，
    尚有誤會。
　⒉減輕部分　
    ⑴被告甲○○、丙○○就附表之2編號㈥所示犯行，已經著手於恐
      嚇取財犯罪之實行而不遂，為未遂犯，應各依刑法第25條
      第2項規定，按既遂犯之刑減輕之。
    ⑵被告甲○○、丙○○就附表之2編號㈡至編號㈤所犯一般洗錢罪
      犯行，均於審判程序中自白，已如前述，各依洗錢防制法
      第16條第2項規定，減輕其刑。
　⒊適用順序之說明　　
    被告甲○○就附表之2編號㈡至編號㈤所示犯行，均兼有刑之加
    重（刑法第47條第1項）及減輕（洗錢防制法第16條第2項）
    事由；就附表之2編號㈥部分，亦兼有刑之加重（刑法第47
    條第1項）及減輕（刑法第25條第2項）事由，各依刑法第71
    條第1項規定，先加後減其刑。
參、維持原判部分
　　原審就被告甲○○如附表之1編號㈠、㈣、附表之2編號㈠、㈡、
    ㈢、㈣、㈤、㈥部分；就被告丙○○如附表之1編號㈣、附表之2
    編號㈡、㈢、㈣、㈤、㈥部分所示犯行，認為事證明確，各論以
    刑法第349條第1項故買贓物罪、第346條第1項、第3項恐嚇
    取財罪、恐嚇取財未遂罪、洗錢防制法第14條第1項一般洗
    錢罪，及適用刑法第47條第1項、第25條第2項、洗錢防制法
    第16條第2項規定，並考量以行為人之責任為基礎，審酌被
    告甲○○及丙○○不思正途賺取所需，貪圖一己不法私利，故買
    他人遭擄獲之賽鴿，再恃此恐嚇鴿主交付財物，顯見其等欠
    缺尊重他人財物所有權之觀念，法紀意識薄弱，對民眾財產
    安全及社會治安均造成相當危害，破壞善良秩序，亦嚴重影
    響賽鴿活動之正常進行，殊為不該；又就附表之2編號㈡至
    編號㈤部分，被害鴿主將款項匯入人頭帳戶，而製造金流斷
    點，使偵查機關難以往上追緝，造成被害人財產無法追回及
    社會互信基礎破毀，衍生嚴重社會問題，其等犯罪動機及行
    為均值非難；暨考量被告甲○○、丙○○就附表之1、附表之2
    各次犯行之角色地位、參與程度、分工情形，以及其等上開
    各該犯行之故買賽鴿數量、被害人匯款金額；並衡酌被告甲○○、丙○○就附表之2編號㈡至㈥所示犯行，於原審審理時坦承
    犯行，另被告甲○○就附表之2編號㈠部分，於原審言詞辯論
    終結前僅承認故買贓物犯行，另其等並未與任何被害人或告
    訴人協商和解事宜或有實質賠償之彌補舉措；兼衡其二人之
    素行（被告甲○○部分摒除前開已論列之累犯前科），以及被
    告甲○○自陳高中肄業，從事顧工地工作，扶養2名已成年子
    女、母親，自身有心臟病、眼睛狀況不好之健康狀況，而被
    告丙○○自陳國中畢業，入監執行前無業，脊椎曾開過刀裝鐵
    支架、有高血壓之健康狀況等一切情狀，各判處如如附表
    之1編號㈠、㈣、附表之2各編號主文欄所示之刑，並就得易
    科罰金之有期徒刑部分，諭知以新臺幣1千元折算1日；罰金
    部分諭知以新臺幣1千元折算1日之易服勞役折算標準。並就
    被告甲○○所犯如附表之2編號㈠、㈡、㈢、㈣、㈤部分；被告丙○○所犯如附表之2編號㈡、㈢、㈣、㈤部分定應執行之刑，而審
    酌被告甲○○、丙○○所為各次犯行之罪質、時空密接程度、故
    買贓物之數量、恐嚇取財之對象、次數、金額、對於社會之
    危害程度及應罰適當性，兼衡以刑法第51條數罪併罰定執行
    刑之立法所採之限制加重原則及刑罰衡平之要求，就被告甲○○、丙○○2人上開所犯各罪獲判不得易科罰金之有期徒刑及
    罰金部分，依序定以有期徒刑1年8月、併科罰金新臺幣5萬
    元；1年4月、併科罰金5萬元，罰金易服勞役以新臺幣1千元
    折算之易刑標準。沒收部分並諭知①附表之2編號㈠部分：未
    扣案之被告甲○○及王孝忠所獲取之現金36,000元應平均分配
    ，依刑法第38條之1第1項前段、第3項規定，於被告甲○○所
    犯部分，宣告沒收18,000元，並於全部或一部不能沒收或不
    宜執行沒收時，追徵其價額。②附表之2編號㈡至㈤部分：未
    扣案之被告甲○○、丙○○、王孝忠如附表編號㈡至㈤所示獲取
    之款項，為其等該等犯罪所得應平均分配，依刑法第38條之
    1第1項前段、第3項規定，各於被告甲○○、丙○○所犯部分，
    宣告沒收如所示，並於全部或一部不能沒收或不宜執行沒收
    時，追徵其價額。復說明附表編號㈥部分被告甲○○、丙○○並
    無犯罪所得，即無庸宣告沒收、追徵。就犯罪工具諭知扣案
    如附表編號⒈所示之物，為被告甲○○所有，供其為附表之2
    編號㈥所示恐嚇取財犯行所用；另附表編號⒉所示之物，為
    被告甲○○所有，供其為附表之2編號㈡至㈤所示恐嚇取財犯行
    所用，爰均依刑法第38條第2項前段規定，分別於被告甲○○
    所犯各該編號罪刑項下宣告沒收。至於被告甲○○、王孝忠其
    餘用來為恐嚇取財犯行之門號SIM卡及行動電話，因未扣案
    且已不知去向，又審諸時下門號SIM 卡及行動電話乃係通常
    生活必需品，用以聯繫親友或安排日常事務，任何人均得任
    意取得，無須特別身分限制，縱予沒收，亦無助達成犯罪預
    防之目的，而不具刑法重要性，爰裁量不予宣告沒收或追徵
    其價額。扣案如附表編號所示之金融卡1張，固為被告甲○○、丙○○、王孝忠預備供附表之2編號㈥所示恐嚇取財犯行所
    用，應係無正當理由提供帳戶資料給被告甲○○、丙○○等人使
    用，惟該金融卡係依張昌煒與郵局間之金錢存款消費寄託契
    約所衍生之工具，僅為張昌煒與郵局間契約關係之表彰權利
    用，且該金融卡之帳戶業經通報列為警示帳戶（參上開金融
    機構聯防機制通報單），而強制停止張昌煒與郵局間關於該
    帳戶使用之契約關係，縱予沒收該金融卡，亦無助達成犯罪
    預防之目的，而不具刑法重要性，爰裁量不予宣告沒收。扣
    案如附表編號所示被害人乙○○所有鴿子1隻，固為被告甲○○、丙○○等人買受後供其等為附表之2編號㈥所示恐嚇取財犯
    行所用，然業經警方發還被害人乙○○，爰不予宣告沒收。末
    又說明其他扣案物均不予沒收之理由。經核其此部分之認事
    用法，尚無不合，量刑及定執行刑亦尚屬妥適。被告上訴意
    旨仍執前開情詞，指摘原判決此部分為不當，為無理由，應
    予駁回。
肆、撤銷改判部分
一、撤銷部分
　　原審就被告甲○○、丙○○如附表之1編號㈡、編號㈢（各故買2
    名失主失竊之物）所示犯行，認為事證明確，分別論以故買
    贓物罪各2罪(共4罪），而予依法論科，固非無見，惟被告
    甲○○、丙○○故買該4筆贓物之犯行，係分別於附表之1編號㈡
    、編號㈢所示時地各以一行為故買2名被害人所有失竊之物，
    應各依想像競合犯之例而從其一處斷並各論以一故買贓物罪
    ，乃原審疏未詳查，共論以四筆故買贓物罪，其認事用法，
    即有違誤。被告甲○○、丙○○以此提起上訴，請求撤銷原判決
    ，即有理由，自應將原判決此部分撤銷，另為適當之判決。
    又此部分經撤銷後，原審判決據此就與前述經維持部分諭知
    得易科罰金之罪合併定應執行之刑即無所附麗，亦應隨同撤
    銷。
二、改判部分　　
　　爰審酌被告甲○○、丙○○如前開所示之年齡、教育程度、家庭
    狀態及前案素行，為供另犯前述恐嚇取財等罪之用而故買贓
    物之犯罪動機；犯罪故買贓物之種類及性質為他人飼養供比
    賽使用之賽鴿，除其交易之經濟價值之外，並為具有生命之
    物，各人分擔之犯罪分工，及犯罪後表現之態度等一切情狀
    ，各量處如主文第二項、第三項所示之刑，並諭知易科罰金
    之折算標準，以資儆懲。另審酌被告甲○○此部分所示犯行與
    前開如附表之1編號㈠、㈣；被告丙○○此部分所示犯行與前開
    如附表之1編號㈣部分犯行間之手法相同、時間相近，並斟
    酌刑罰矯正之有效性等一切情狀，各定以如主文第五項、第
    六項所示之刑，並各諭知罰金如易服勞役之折算標準。
伍、其他說明部分
　　檢察官同時起訴被告甲○○、丙○○另犯前開以外其他犯行部分
    ，均經原審判決無罪後，因未據有上訴權之人合法上訴，均
    已先行確定，不在本院審理之範圍，末此敘明。
據上論斷，應依刑事訴訟法第368條、第369條第1項前段、第364
 條、第299條第1項前段，刑法第349條第1項、第41條第1項前段
、第51條第5款，刑法施行法第1條之1第1項，判決如主文。
本案經檢察官吳正中提起公訴，檢察官陳麗琇追加起訴，檢察官
蔡國禎到庭執行職務。
中　　華　　民　　國　　111 　年　　8 　　月　　30　　日
                      刑事第十庭審判長法　官  陳中和
                                      法　官  任森銓
　　　　　                  　　　    法　官　陳松檀
以上正本證明與原本無異。
一般洗錢罪部分如不服本判決應於收受本判決後20日內向本院提
出上訴書狀，其未敘述上訴理由者，並得於提起上訴後20日內向
本院補提理由書狀（均須按他造當事人之人數附繕本）「切勿逕
送上級法院」。
其餘部分不得上訴。
中　　華　　民　　國　　111 　年　　8 　　月　　30　　日
                                　    書記官　李佳旻
附錄本案論罪法條全文：
中華民國刑法第346條
意圖為自己或第三人不法之所有，以恐嚇使人將本人或第三人之
物交付者，處6月以上5年以下有期徒刑，得併科3萬元以下罰金
。
以前項方法得財產上不法之利益或使第三人得之者，亦同。
前二項之未遂犯罰之。
中華民國刑法第349條
（普通贓物罪）
收受、搬運、寄藏、故買贓物或媒介者，處5年以下有期徒刑、
拘役或科或併科50萬元以下罰金。
因贓物變得之財物，以贓物論。
洗錢防制法第14條
有第二條各款所列洗錢行為者，處7年以下有期徒刑，併科新臺
幣5百萬元以下罰金。
前項之未遂犯罰之。
前二項情形，不得科以超過其特定犯罪所定最重本刑之刑。
【附表之1】（故買贓物部分）
編號 共同 行為人 犯罪事實 主文 備註 ㈠ *⒈  甲○○ 王孝忠 甲○○與王孝忠共同基於故買贓物之犯意，於107年11月4日7時至15時48分之間某時，在屏東縣○○鄉某處，向不詳之人購買鴿主「謝南港」遭竊之賽鴿1隻得逞。(即後開附表之2編號㈠所示賽鴿） 【原判決主文】 甲○○共同犯故買贓物罪，累犯，處有期徒刑參月，如易科罰金，以新臺幣壹仟元折算壹日。 ①即原判決附表編號⒈關於故買贓物部分。 ②前開編號欄＊部分所示為起訴書附表之編號。 ㈡ *⒌ *⒍ 甲○○ 丙○○ 王孝忠 甲○○、丙○○與王孝忠共同基於故買贓物之犯意，於108年5月11日13時16分稍早前某時，在屏東縣○○鄉某處，向不詳之人購買鴿主「胡朝文」、「謝宗憲」遭竊之賽鴿各1隻得逞。(即後開附表之2編號㈡、㈢所示賽鴿） （原判決撤銷、改判） 甲○○共同犯故買贓物罪，累犯，處有期徒刑肆月，如易科罰金，以新臺幣壹仟元折算壹日。 丙○○共同犯故買贓物罪，處有期徒刑參月，如易科罰金，以新臺幣壹仟元折算壹日。 ①即原判決附表編號⒉、⒊關於故買贓物部分。 ②前開編號欄＊部分所示為起訴書附表之編號。 ㈢ *⒏ *⒐ 甲○○ 丙○○ 王孝忠 甲○○、丙○○與王孝忠共同基於故買贓物之犯意，於108年5月19日11時46分稍早前某時，在屏東縣○○鄉某處，向不詳之人購買鴿主「蕭容陣」、「黃崇沛」遭竊之賽鴿各1隻得逞。(即後開附表之2編號㈣、㈤所示賽鴿） （原判決撤銷、改判） 甲○○共同犯故買贓物罪，累犯，處有期徒刑肆月，如易科罰金，以新臺幣壹仟元折算壹日。 丙○○共同犯故買贓物罪，處有期徒刑參月，如易科罰金，以新臺幣壹仟元折算壹日。 ①即原判決附表編號⒋、⒌關於故買贓物部分。 ②前開編號欄＊部分所示為起訴書附表之編號。 ㈣ *追加 甲○○ 丙○○ 王孝忠 甲○○、丙○○與王孝忠共同基於故買贓物之犯意，於108年9月7日中午前某時，在屏東縣○○鄉某處，向不詳之人購買鴿主「乙○○」遭竊之賽鴿2隻得逞。(即後開附表之2編號㈥所示賽鴿） 【原判決主文】 甲○○共同犯故買贓物罪，累犯，處有期徒刑參月，如易科罰金，以新臺幣壹仟元折算壹日。 丙○○共同犯故買贓物罪，處有期徒刑貳月，如易科罰金，以新臺幣壹仟元折算壹日。 ①即原判決附表編號⒍關於故買贓物部分。 ②前開編號欄＊部分所示指追加起訴之事實。 
【附表之2】（洗錢、恐嚇取財部分）
編號 共同 行為人 犯罪事實 原判決主文 備註 ㈠ *⒈ 甲○○ 王孝忠 甲○○、王孝忠取得附表之1編號㈠所示賽鴿後，隨即將寫有其持用行動電話門號之紙條綁在賽鴿腳環後放飛，用為顯示其等有能力取得該隻鴿子，以此方式使鴿主謝南港因擔心日後其鴿子將受到加害而心生畏怖。嗣二人因未接獲鴿主來電，乃依得自賽鴿腳環之資訊，於107年11月6日12時許，駕駛車號000-0000號自用小客車前往謝南港位在高雄市鳥松區之鴿舍，接續以其等自○○○抓獲該賽鴿並幫忙帶回高雄而要求付給酬金云云為詞，致使謝南港因心生畏怖而將新臺幣（下同）36,000元現金交付予甲○○、王孝忠。 甲○○共同犯恐嚇取財罪，累犯，處有期徒刑捌月；未扣案之犯罪所得新臺幣壹萬捌仟元沒收，於全部或一部不能沒收或不宜執行沒收時，追徵其價額。 ①即原判決附表編號⒈關於洗錢、恐嚇取財部分。 ②前開編號欄＊部分所示為起訴書附表之編號。 ㈡ *⒌  甲○○ 丙○○ 王孝忠 甲○○、丙○○、王孝忠取得附表之1編號㈡所示賽鴿後，由甲○○於108年5月11日13時16分許，在屏東縣○○鄉○○路000○0號附近某處，以門號0000000000號行動電話撥打其中胡朝文所有賽鴿腳上繫綁之聯絡電話，向鴿主胡朝文恫稱：已抓獲該賽鴿，若不匯款至指定帳戶以贖回，則該賽鴿將被處理掉而無法參加比賽等語，致胡朝文因心生畏怖，於108年5月11日13時46分自其個人設在第一商業銀行之帳戶（帳號詳卷）匯款7,020元至甲○○所指定之郵局帳號00000000000000000號、戶名蔡嘉哲之人頭帳戶。嗣甲○○由其自己所持用、並經綁定為該帳戶IP位址所在之行動電話門號0000000000號手機確定上開款項已匯入後，始將賽鴿放飛。旋由丙○○於108年5月11日17時21分在高雄市○○區○○路000號之高雄○○○郵局自動櫃員機將連同該贓款在內共60,000元之款項領出。 甲○○共同犯洗錢防制法第十四條第一項之一般洗錢罪，累犯，處有期徒刑捌月，併科罰金新臺幣貳萬元，罰金如易服勞役，以新臺幣壹仟元折算壹日；扣案如附表二編號⒉所示之物沒收；未扣案之犯罪所得新臺幣貳仟參佰肆拾元沒收，於全部或一部不能沒收或不宜執行沒收時，追徵其價額。 丙○○共同犯洗錢防制法第十四條第一項之一般洗錢罪，處有期徒刑柒月，併科罰金新臺幣貳萬元，罰金如易服勞役，以新臺幣壹仟元折算壹日；未扣案之犯罪所得新臺幣貳仟參佰肆拾元沒收，於全部或一部不能沒收或不宜執行沒收時，追徵其價額。 ①即原判決附表編號⒉關於洗錢、恐嚇取財部分。 ②前開編號欄＊部分所示為起訴書附表之編號。 ㈢ *⒍ 甲○○ 丙○○ 王孝忠 甲○○、丙○○、王孝忠取得附表之1編號㈡所示賽鴿後，由甲○○於108年5月11日13時36分許，在屏東縣○○鄉○○路000○0號附近某處，以門號0000000000號行動電話撥打其中謝宗憲所有賽鴿腳上繫綁之聯絡電話，向鴿主謝宗憲恫稱：已抓獲該賽鴿，若不匯款至指定帳戶以贖回，則該賽鴿將被處理掉而無法參加比賽等語，致謝宗憲因心生畏怖，於108年5月11日13時47分自其個人設在東港區漁會帳戶（帳號詳卷）匯款6,050元至甲○○所指定之郵局帳號00000000000000000號、戶名蔡嘉哲之人頭帳戶。嗣甲○○由其自己所持用、並經綁定為該帳戶IP位址所在之行動電話門號0000000000號手機確定上開款項已匯入後，始將賽鴿放飛。旋由丙○○於108年5月11日17時21分在高雄市○○區○○路000號之高雄○○○郵局自動櫃員機將連同該贓款在內共60,000元之款項領出。 甲○○共同犯洗錢防制法第十四條第一項之一般洗錢罪，累犯，處有期徒刑捌月，併科罰金新臺幣貳萬元，罰金如易服勞役，以新臺幣壹仟元折算壹日；扣案如附表二編號⒉所示之物沒收；未扣案之犯罪所得新臺幣貳仟零壹拾陸元沒收，於全部或一部不能沒收或不宜執行沒收時，追徵其價額。 丙○○共同犯洗錢防制法第十四條第一項之一般洗錢罪，處有期徒刑柒月，併科罰金新臺幣貳萬元，罰金如易服勞役，以新臺幣壹仟元折算壹日；未扣案之犯罪所得新臺幣貳仟貳仟零壹拾陸元沒收，於全部或一部不能沒收或不宜執行沒收時，追徵其價額。 ①即原判決附表編號⒊關於洗錢、恐嚇取財部分。 ②前開編號欄＊部分所示為起訴書附表之編號。 ㈣ *⒏  甲○○ 丙○○ 王孝忠 甲○○、丙○○、王孝忠取得附表之1編號㈢所示賽鴿後，由王孝忠於108年5月19日11時46分許，在屏東縣○○鄉○○路000○0號附近某處，以門號0000000000號行動電話撥打其中蕭容陣所有之賽鴿腳上繫綁之聯絡電話，向鴿主蕭容陣恫稱：已抓獲該賽鴿，若不匯款至指定帳戶以贖回，則該賽鴿將被處理掉而無法參加比賽等語，致蕭容陣因心生畏怖，於108年5月19日13時13分自其個人設在臺灣新光商業銀行帳戶（帳號詳卷）匯款8,000元至王孝忠所指定之郵局帳號00000000000000000號、戶名蔡嘉哲之人頭帳戶。嗣甲○○由其自己所持用、並經綁定為該帳戶IP位址所在之行動電話門號0000000000、0000000000號手機確定上開款項已匯入後，始將賽鴿放飛。旋由丙○○於108年5月19日14時11分在屏東縣○○鄉○○村○○路000號○○區漁會之自動櫃員機將連同該贓款在內共20,000元之款項領出。 甲○○共同犯洗錢防制法第十四條第一項之一般洗錢罪，累犯，處有期徒刑捌月，併科罰金新臺幣貳萬元，罰金如易服勞役，以新臺幣壹仟元折算壹日；扣案如附表二編號⒉所示之物沒收；未扣案之犯罪所得新臺幣貳仟陸佰陸拾陸元沒收，於全部或一部不能沒收或不宜執行沒收時，追徵其價額。 丙○○共同犯洗錢防制法第十四條第一項之一般洗錢罪，處有期徒刑柒月，併科罰金新臺幣貳萬元，罰金如易服勞役，以新臺幣壹仟元折算壹日；未扣案之犯罪所得新臺幣貳仟陸佰陸拾陸元沒收，於全部或一部不能沒收或不宜執行沒收時，追徵其價額。 ①即原判決附表編號⒋關於洗錢、恐嚇取財部分。 ②前開編號欄＊部分所示為起訴書附表之編號。 ㈤ *⒐ 甲○○ 丙○○ 王孝忠 甲○○、丙○○、王孝忠取得附表之1編號㈢所示賽鴿後，由王孝忠於108年5月19日12時21分許，在屏東縣○○鄉○○路000○0號附近某處，以門號0000000000號行動電話撥打其中黃崇沛所有之賽鴿腳上繫綁之聯絡電話，向鴿主黃崇沛恫稱：已抓獲該賽鴿，若不匯款至指定帳戶以贖回，則該賽鴿將被處理掉而無法參加比賽等語，致黃崇沛因心生畏怖，於108年5月19日12時35分透過其友人之女設在中國信託商業銀行帳戶（帳號詳卷）匯款6,000元至王孝忠所指定之彰化銀行帳號00000000000000000號、戶名蔡嘉哲之人頭帳戶。嗣甲○○由其自己所持用、並經綁定為該帳戶IP位址所在之行動電話門號0000000000、0000000000號手機確定上開款項已匯入後，始將賽鴿放飛。旋由丙○○於108年5月19日12時55分在屏東縣○○鄉○○村○○路000號○○區漁會之自動櫃員機將連同該贓款在內共20,000元之款項領出。 甲○○共同犯洗錢防制法第十四條第一項之一般洗錢罪，累犯，處有期徒刑捌月，併科罰金新臺幣貳萬元，罰金如易服勞役，以新臺幣壹仟元折算壹日；扣案如附表二編號⒉所示之物沒收；未扣案之犯罪所得新臺幣貳仟元沒收，於全部或一部不能沒收或不宜執行沒收時，追徵其價額。 丙○○共同犯洗錢防制法第十四條第一項之一般洗錢罪，處有期徒刑柒月，併科罰金新臺幣貳萬元，罰金如易服勞役，以新臺幣壹仟元折算壹日；未扣案之犯罪所得新臺幣貳仟元沒收，於全部或一部不能沒收或不宜執行沒收時，追徵其價額。 ①即原判決附表編號⒌關於洗錢、恐嚇取財部分。 ②前開編號欄＊部分所示為起訴書附表之編號 ㈥ *追加 甲○○ 丙○○ 王孝忠 甲○○、丙○○、王孝忠取得附表之1編號㈣所示賽鴿2隻後，於108年9月7日至同年月9日間，分別由王孝忠以門號0000000000號、甲○○以門號0000000000號、0000000000號行動電話撥打該賽鴿腳上繫綁之聯絡電話，向鴿主乙○○恫稱：已抓獲其賽鴿，若不匯款至指定帳戶以贖回，則該賽鴿將被處理掉而無法參加比賽等語，致乙○○因心生畏怖，遂相約交付贖金。旋於108年9月9日16時25分許，由甲○○駕車搭載王孝忠、丙○○前往屏東縣○○鄉○○路○○國中旁之約定地點，由丙○○出面向乙○○收取約定之20,000元現金時，為警方當場逮捕而不遂。 甲○○共同犯恐嚇取財未遂罪，累犯，處有期徒刑陸月，如易科罰金，以新臺幣壹仟元折算壹日；扣案如附表編號⒈所示之物沒收。 丙○○共同犯恐嚇取財未遂罪，處有期徒刑伍月，如易科罰金，以新臺幣壹仟元折算壹日。 ①即原判決附表編號⒍關於洗錢、恐嚇取財部分。 ②前開編號欄＊部分所示指追加起訴之事實。 
【附表】（即原判決附表）
編號 品項 所有人或持有人 ⒈ SAMSUNG 廠牌手機1 支（含門號0000000000號SIM 卡1 張、序號00000000000000000 號） 甲○○ ⒉ SAMSUNG 廠牌手機1 支（含門號0000000000號SIM 卡1 張、序號00000000000000000 、00000000000000000 號） 甲○○ ⒊ BMW 廠牌汽車1 輛（車牌號碼000-0000號、車身號碼OOOOOOOOOOOOOOOO號） 甲○○ ⒋ 現金63,000元 甲○○ ⒌ 各鴿會賽鴿編碼表1張 甲○○ ⒍ 行動電話1 支（含門號0000000000號SIM 卡1 張、序號000000000000000 、000000000000000 號） 許永慶 ⒎ 無線電對講機1支 許永慶 ⒏ 彈弓1個 許永慶 ⒐ OPPO廠牌手機1 支（含門號0000000000號SIM 卡1 張、序號000000000000000 、000000000000000 號） 詹清富 ⒑ 現金1,500元 詹清富 ⒒ 無線電4支 詹清富 ⒓ 黑色網袋2個 詹清富 ⒔ 嘉南海翔聯合會108 年夏季南海正關三賽鴿資料1 張 詹清富 ⒕ 嘉義嘉南鴿會108 年夏季第三關全會總排行及歸返統計表13張 詹清富 ⒖ 鴿子1隻 詹清富 ⒗ 鴿籠1個 詹清富 ⒘ ASUS廠牌手機1 支（含門號0000000000號SIM 卡1 張、序號000000000000000 、000000000000000 號） 蘇献桐 ⒙ 無線電2支 蘇献桐 ⒚ 彩帶含鉛筆1捆 王孝忠 ⒛ 無線電對講機1支 王孝忠  IPHONE手機1 支（含門號0000000000號SIM 卡1 張、序號000000000000000 、000000000000000 號） 蔡財富  中華郵政帳號0000000-0000000號帳戶金融卡1 張 丙○○  G-PLUS廠牌手機1 支（含門號0000000000號SIM 卡1 張、序號000000000000000 號） 丙○○  現金410元 丙○○  現金20,000元 丙○○  鴿子1隻 丙○○ 
【附表】（即原判決附表）
編號 被害人 竊鴿時間 數量（隻） 恐嚇取財行為人 恐嚇取財方式 交付贖款方式及金額 ⒈（即起訴書附表編號2 ） 蔡沅翰 107 年11月19日 2 王孝忠 王孝忠於107 年11月19日11時53分起（經公訴人當庭更正），以門號0000000000號致電蔡沅翰之父親蔡武宏，恫稱：鴿子在我手上，需支付贖金才能放回等語。 匯款20,000元、20,100元至許宇森之合作金庫三重分行帳號000-0000000000000號帳戶內，後不詳之人於107 年11月19日於臺中市○○食衣生活購物商場之土地銀行自動櫃員機提款。 ⒉（即起訴書附表編號3） 廖閎宬 108 年3月30日 2 王孝忠 王孝忠於108 年3 月30日10時6 分許，以門號0000000000號致電廖閎宬，恫稱：鴿子在我手上，需支付贖金才能放回等語。 匯款9,000 元至陳宇舜之高雄銀行灣內分行帳號000-000000 000000 號帳戶內，後不詳之人於108 年3 月30日於臺中市家樂福○○店新光商業銀行自動櫃員機提款。 ⒊（即起訴書附表編號4） 李春木 108 年3月30日 1 王孝忠 王孝忠於108 年3 月30日（經公訴人當庭更正）10時13分許，以門號0000000000號致電李春木，恫稱：鴿子在我手上，需支付贖金才能放回等語。 匯款4,000 元至陳宇舜之高雄銀行灣內分行帳號000-000000 000000 號帳戶內，後不詳之人於108 年3 月30日於臺中市家樂福○○店新光商業銀行自動提款機提款。 ⒋（即起訴書附表編號7） 楊安順 108 年5月16日 1 王孝忠 王孝忠於108 年5 月17日10時45分許，以門號0000000000號致電楊安順，恫稱：鴿子在我手上，需支付贖金才能放回等語。 匯款3,000 元至戴石雪娥之臺灣企業銀行帳號000-00000000000 號帳戶內，後不詳之人於108 年5 月17日在彰化縣統一超商○○門市與莿桐腳郵局提款。 
【卷證索引】
編號 卷名 簡稱 1. 高雄市政府警察局岡山分局高市警岡分偵字第10872742400號 警卷㈠ 2. 高雄市政府警察局岡山分局高市警岡分偵字第10872757700號 警卷㈡ 3. 高雄市政府警察局岡山分局高市警岡分偵字第10873568100號 警卷㈢ 4. 屏東縣政府警察局恆春分局恆警偵字第10831684800號 警卷㈣ 5. 高雄市政府警察局岡山分局高市警岡分偵字第10873568100號 警卷㈤ 6. 橋頭地檢108年度他字第 640 號 他字卷 7. 屏東地檢109年度偵緝字第361 號 偵緝卷 8. 橋頭地檢108年度偵字第11038 號 偵卷㈠ 9. 橋頭地檢108年度偵字第 11039 號 偵卷㈡ 10. 橋頭地檢109年度偵字第958 號 偵卷㈢ 11. 屏東地檢108年度偵字第8054 號 偵卷㈤ 12. 橋頭地檢109年度偵字第7668 號 偵卷㈥ 13. 橋頭地院109年度審易字第 408 號 審易卷 14. 橋頭地院109年度易字第 195 號卷一 原審卷㈠ 15. 橋頭地院109年度易字第 195 號卷二 原審卷㈡ 16. 橋頭地院109年度易字第 195 號卷三 原審卷㈢ 17. 臺灣高等法院高雄分院111年度金上訴字第95號 本院卷㈠ 18. 臺灣高等法院高雄分院111年度上易字第132號 本院卷㈡